臺灣橋頭地方法院刑事判決　
111年度訴字第28號
公  訴  人  臺灣橋頭地方檢察署檢察官
被      告  林俊吉


指定辯護人  陳俊安律師
上列被告因違反毒品危害防制條例案件，經檢察官提起公訴（11
0年度偵字第16392號、111年度偵字第821號），本院判決如下：
    主  文
林俊吉犯附表一編號1至11所示之罪，分別處附表一編號1至11主
文欄所示之刑及沒收。應執行有期徒刑捌年。    
    事  實
一、林俊吉知悉甲基安非他命係毒品危害防制條例第2條第2項第
    2款所明定之第二級毒品，未經許可，依法不得持有、販賣
    ，竟分別基於販賣第二級毒品甲基安非他命賺取量差以營利
    之各別犯意，持其所有如附表二編號9至11所示之門號00000
    00000號行動電話、磅秤、帳冊作為販賣毒品之工具，先後
    於附表一編號1至11所示之時、地，以各該編號所示之交易
    方式，分別販賣各編號所示價金之第二級毒品甲基安非他命
    與鄭良湖（3次）、林榮俊（2次）、薛一志（1次）、李昆
    龍（1次）、楊丞卉與陳銘謙（3次）、楊丞卉（1次）。嗣
    經警對林俊吉所持用之上開行動電話進行通訊監察，進而於
    110年12月6日15時48分許，至林俊吉位於高雄市○○區○○街00
    巷00弄00號之住處執行搜索，扣得附表二編號1至7所示販賣
    所剩之毒品甲基安非他命及附表二編號9至11所示販毒所用
    之手機、磅秤、帳冊等物，始悉上情。
二、案經臺南市政府警察局第六分局報告臺灣橋頭地方檢察署檢
    察官偵查起訴。
    理  由
一、證據能力：
    本判決以下所引用之傳聞證據，業經本院依法提示並告以要
    旨，檢察官、被告林俊吉及其辯護人均同意有證據能力（訴
    卷第95、101、200頁），或至本院言詞辯論終結前均未聲明
    異議（訴卷第201至229頁）。本院審酌各該證據作成時之情
    況，查無違法取證之瑕疵，且均為證明犯罪事實存否所必要
    ，認以之作為證據應屬適當，依刑事訴訟法第159條之5規定
    ，自均具證據能力。
二、認定犯罪事實之證據及理由    
  ㈠前揭事實，業據被告迭於警詢、偵查及本院審理中均自白不
    諱（警三卷第5至25頁；他卷第53至57頁；聲羈卷第27至35
    頁；訴卷第55至59、92、200、230頁），復經證人即購毒者
    鄭良湖、林榮俊、薛一志、李昆龍、楊丞卉、陳銘謙於警詢
    或偵訊時證陳明確（警一卷第7至11頁、第87至91頁、第44
    頁；警二卷第8至9頁、37至43頁、99至100頁；他卷第7至11
    頁、14至17頁、第21至25頁、第28頁、35至41頁、第44至47
    頁），且有本院110年度聲搜字第681號搜索票、臺南市政府
    警察局第六分局搜索扣押筆錄、扣押物品目錄表、扣押物品
    收據（警三卷第27至35頁）、扣押物品照片（警三卷第47頁
    ）、本院110年度聲監字第444號通訊監察書、110年聲監續
    字第901號通訊監察書、110年度聲監續字第986號通訊監察
    書（警四卷第39至45頁）、通訊監察譯文、被告與林榮俊間
    之LINE內容對話擷圖（警一卷第17至18、51、97頁；警二卷
    第15、49至51頁)、被告與證人楊丞卉間之簡訊紀錄擷圖（
    警二卷第79至81頁）、林榮俊涉嫌毒品案送驗尿液與年籍對
    照表（警一卷第113頁）、臺南市政府衛生局濫用藥物尿液
    檢驗結果報告（林榮俊，驗出安非他命及甲基安非他命陽性
    反應，警四卷第135至136頁）在卷可參。此外，另有如附表
    二編號1至7販賣所剩餘之甲基安非他命共7包（均檢出甲基
    安非他命成分，詳訴卷第131至133頁高雄市立凱旋醫院111
    年1月14日高市凱醫驗字第71418號濫用藥物成品檢驗鑑定書
    ）以及編號9至11所示販毒所用之手機、磅秤、帳冊等物扣
    案為證，足見被告上開任意性自白與事實相符，可資採為認
    定犯罪事實之依據。
  ㈡按販賣毒品之所謂販賣行為，係行為人基於營利之目的，而
    販入或賣出毒品而言。販賣毒品者，其主觀上有營利之意圖
    ，客觀上有販賣之行為，即足構成。至於實際上是否已經獲
    利，則非所問（最高法院101年度臺上字第728號判決要旨參
    照）。再衡諸我國查緝毒品販賣執法甚嚴，又科以重度刑責
    ，且販賣上開毒品既係違法行為，當非可公然為之，亦無公
    定價格，且容易分裝並增減份量，而每次買賣之價量，可能
    隨時依雙方關係深淺、資力、需求量及對行情之認知、來源
    是否充裕、查緝是否嚴謹、購買者被查獲時供述購買對象之
    可能風險評估等情形，而異其標準，非可一概而論；且販賣
    者從各種「價差」、「量差」或係「純度」謀取利潤方式，
    或有差異，然其所圖利益之非法販賣行為目的，則屬相同，
    並無二致。再以衡諸甲基安非他命價值非低，且依一般社會
    通念以觀，販賣行為在通常情形下均係以牟利為其主要誘因
    及目的，倘若為換現而將手中持有之毒品變現，或避免毒品
    受潮而儘速將手中持有之毒品出清，或在買家聯絡毒品交易
    時手上雖無現貨，仍主動與上手聯繫以累積個人與上手間之
    交易紀錄，以利日後向上手買入毒品時可獲取較佳之利益等
    ，縱或出售之價格較低或無加價之情形，亦非當然無營利意
    圖，是除非別有事證足認係單純轉讓，確無任何即刻或為日
    後之交易牟利意圖外，尚難據此即認販賣之證據有所未足，
    否則將造成知過坦承者難辭重典，飾詞否認者反得僥倖，而
    失情理之平。本案依卷附證據資料，固無從得知被告如附表
    一編號1至11所示販賣第二級毒品前，其購入第二級毒品甲
    基安非他命之價格若干，然被告於本院審理中既已自承其販
    賣毒品是為賺取毒品量差等語（訴卷第230頁），則足認其
    本案販賣毒品確有量差利益可圖，故被告本案附表一編號1
    至11所示販毒犯行之營利意圖，均堪予認定。
  ㈢綜上所述，本案事證俱臻明確，被告上開犯行，均足以認定
    ，應依法論科。
三、論罪
  ㈠罪名與罪數
    核被告如附表一編號1至11所為，均係犯毒品危害防制條例
    第4條第2項之販賣第二級毒品罪。其販賣第二級毒品甲基安
    非他命前持有之低度行為，各為其後販賣甲基安非他命之高
    度行為所吸收，均不另論罪。被告就附表一編號1至11所犯
    各罪，犯意各別，行為互異，應予分論併罰。
  ㈡刑之減輕事由
  ⒈偵審自白減輕：
    被告於偵、審中均坦承附表一編號1至11所示犯行（出處同
    前），故就附表一編號1至11各該犯行，均應適用毒品危害
    防制條例第17 條第2項規定，分別減輕其刑。
  ⒉本件並無供出來源之減刑事由：
    被告雖於警詢中供出其毒品來源為綽號「春田」之真實姓名
    不詳人士及「林坤山」，惟經調查結果，「春田」電話並非
    本人申登，無從確認其身分，而「林坤山」真實身分為「林
    昆山」，但經實地跟監蒐證後，並未發現違法情事，故本件
    尚未因被告之供述因而查獲其上手之情，有臺灣橋頭地方檢
    察署111年3月14日橋檢信歲110偵16392字第1119009853號函
    及臺南市政府警察局第六分局111年3月10日南市警六偵字第
    1110138234號函所附職務報告在卷可稽（訴卷第119至123頁
    ），自難認有毒品危害防制條例第17條第1項規定之減刑適
    用。
  ⒊本件無刑法第59條之減刑事由：
    刑法第59條立法意旨乃係為防止酌減其刑之濫用，而應嚴定
    其適用之條件，以免法定刑形同虛設，破壞罪刑法定之原則
    。科刑時，原即應依第57條規定審酌一切情狀，尤應注意該
    條各款所列事項，以為量刑標準。因此，本條關於裁判上減
    輕之規定，必於審酌一切之犯罪情狀，在客觀上顯然足以引
    起一般同情，認為縱予宣告法定最低刑度猶嫌過重者，始有
    其適用，以避免濫用，破壞立法者設定法定刑之立法政策。
    因此，本條固屬法院依法得自由裁量之事項，然並非漫無限
    制，必須犯罪另有特殊之原因與環境，在客觀上足以引起一
    般同情，認為即予宣告法定低度刑期，猶嫌過重者，始有其
    適用，至於被告無前科、坦白犯行、素行端正，以及犯罪之
    動機、犯罪之手段或犯罪後之態度等情狀，僅可為法定刑內
    從輕科刑之標準，不得據為酌量減輕之理由（最高法院51年
    台上字第899號、88年度台上字第6683號、91年度台上字第7
    33 號判決意旨參照）。本件被告販售毒品供人施用，乃藉
    戕害施用者之身心牟利，本身即為法律嚴格禁止之違法行為
    ，對施用毒品者及所屬家庭均造成相當之危害，且其販賣對
    象及次數又非單一，販賣價格、數量亦非均屬低微，業已造
    成相當程度之毒品擴散流通，所為危害非輕，且被告正值壯
    年，不思以正途謀生，卻以販毒方式獲利，難認其販賣毒品
    之行為能引起一般人之同情與憫恕。況被告所犯各罪經依毒
    品危害防制條例第17條第2項減刑後，對其所科處之刑，已
    可與其犯罪的不法內涵相當，並無所謂法重情輕，宣告最低
    刑期尤嫌過重之情形可言。是辯護意旨主張被告犯罪情節輕
    微，請求依刑法第59條規定減輕其刑云云，依上所述，即無
    理由。
  ⒋本件尚無從依累犯規定加重其刑：
    按被告構成累犯之事實及應加重其刑之事項，均應由檢察官
    主張並具體指出證明之方法後，經法院踐行調查、辯論程序
    ，方得作為論以累犯及是否加重其刑之裁判基礎(最高法院1
    10年度台上大字第5660號刑事裁定參照)。本件被告所犯如
    附表一編號1至11所示之罪，檢察官起訴書固主張應構成累
    犯，但並未具體指出證明之方法（如前案確定判決、執行
    指揮書、執行函文、執行完畢文件）等相關執行資料，公訴
    檢察官於本院審理時亦僅泛稱前案亦為毒品犯罪，應依累犯
    加重（訴卷第231頁），但並未具體指出證明之方法，俾法
    院綜合判斷被告有無因加重本刑致生所受刑罰超過其所應負
    擔罪責之情形，則參照上開最高法院刑事大法庭裁定之見解
    ，本院自毋庸再予審酌被告是否構成累犯及應否就如構成累
    犯，是否加重其刑之必要，附此敘明。
四、刑罰裁量：
  ㈠爰以行為人之責任為基礎，審酌被告於本件案發前已曾因屢
    犯施用毒品之罪，迭經法院判決在案，並於108年4月間甫因
    保護管束期滿，視為執行完畢（詳參臺灣高等法院被告前案
    紀錄表，訴卷第182頁），自應深知毒品之危害性，亦應知
    悉毒品為政府所嚴令明禁，竟無視於此，為牟取一己之私利
    ，進而販賣第二級毒品甲基安非他命，心態可議；復審酌被
    告對於甲基安非他命施用者提供來源，影響所及，非僅人之
    生命、身體將可能受其侵害，亦造成施用者及所屬家庭之經
    濟狀況更加弱勢，無異於削弱施用毒品者於社會上之處境，
    而損及整體社會、國家法益，所生危害不容小覷；惟念被告
    犯後於警詢、偵查及本院審理中始終坦承全部犯行，犯後態
    度尚佳，又其本案販賣毒品之數量均非甚鉅，且其中販毒部
    分之毒品交易對價亦均僅在新臺幣（下同）500至4,500元不
    等，獲利有限，犯罪情節與大盤毒梟鉅量高價之交易模式尚
    屬有別，兼衡其各次販賣毒品犯行之價金數額（其中販賣價
    金1500元部分與1000元部分，價金雖有不同，然其間毒品交
    易數量之差異核屬有限，行為之不法內涵相近，應無再予細
    分罪責之必要），暨其犯罪動機、智識程度、家庭經濟狀況
    【自述國中夜校畢業、曾從事板模粗工、月入約3 萬元，未
    婚無子女，獨居（訴卷第230頁）】等一切情狀，就其本案
    所犯各罪，分別量處如附表一編號1至11主文欄所示之刑。
  ㈡再審酌被告本案所犯如附表一編號1至11所示販賣第二級毒品
    罪，共11罪，犯罪罪名均同，犯罪時間相距非遠，犯罪手法
    類似，各項犯行間之責任非難重複性甚高，如以實質累加之
    方式定應執行刑，則處罰之刑度顯將超過其行為之不法內涵
    ，違反罪責相當之比例原則。爰參酌被告此部分販毒對象之
    人數僅6人、販賣毒品次數共11次，及其各次犯行犯罪時間
    均集中於110年9月至同年12月間，就其所犯如附表一編號1
    至11所示各罪，合併定應執行刑如主文所示。
五、沒收
  ㈠查附表一編號1至11所示被告各次販賣毒品所得，均已收取完
    畢，業經被告供述在卷（訴卷第92頁），就該等所得雖未扣
    案，然為避免被告坐擁犯罪所得，仍應依刑法第38條之1第1
    項前段、第3項規定，分別於各該犯行項下宣告沒收，並均
    於全部或一部不能沒收或不宜執行沒收時，追徵其價額。
  ㈡扣案如附表二編號1至7所示之物，經鑑定結果為甲基安非他
    命等情，有高雄市立凱旋醫院111年1月14日高市凱醫驗字第
    71418號濫用藥物成品檢驗鑑定書可參（訴卷第131至133頁
    ），復據被告供稱是本案販賣所剩餘等語（訴卷第229頁）
    ，故就前開扣案之第二級毒品甲基安非他命，除鑑定用罄之
    部分外，均依毒品危害防制條例第18條第1項前段規定，於
    被告本案所犯最後一次販賣第二級毒品（即附表一編號5所
    示犯行）之罪刑項下，宣告沒收銷燬。又包裝上開毒品之包
    裝袋共7只，因與其上所殘留之毒品難以析離，且無析離之
    實益與必要，均應視同毒品一併沒收銷燬之。扣案如附表二
    編號9至11所示之手機1支（含SIM卡）及磅秤、帳冊等物，
    係供被告本案各次販賣第二級毒品所用之物，業據被告供明
    在卷（見訴卷第57頁、第229頁），應依毒品危害防制條例
    第19條第1項規定，於附表一編號1至11所示罪刑項下諭知沒
    收。
  ㈢其餘扣案如附表二編號8所示吸食器，係被告吸食毒品所用，
    與本案販賣毒品犯行無關，業據被告供述纂詳（訴卷第57頁
    ），卷內亦無證據顯示此與本案有何直接關連，爰不宣告沒
    收。
據上論斷，應依刑事訴訟法第299條第1項前段，毒品危害防制條
例第4條第2項、第17條第2項、第18條第1項前段、第19條第1項
，刑法第11條、第51條第5款、第38條之1第1項前段、第3項、第
40條之2第1項，判決如主文。
本案經檢察官黃聖淵提起公訴，檢察官林世勛到庭執行職務。  
中　　華　　民　　國　　111 　年　　5 　　月　　27　　日
                  刑事第三庭審判長   法　官  張瑋珍
                                     法  官  彭志崴
                                     法  官  羅婉怡  
以上正本證明與原本無異。
如不服本判決應於收受送達後20日內向本院提出上訴書狀，並應
敘述具體理由；如未敘述上訴理由者，應於上訴期間屆滿後20日
內向本院補提理由書（均須按他造當事人之人數附繕本）「切勿
逕送上級法院」。
中　　華　　民　　國　　111 　年　　5 　　月　　31　　日
　　　　　　　　　　　　　　　　　   書記官  周耿瑩

附錄本案論罪科刑法條：
毒品危害防制條例第4條
製造、運輸、販賣第一級毒品者，處死刑或無期徒刑；處無期徒
刑者，得併科新臺幣三千萬元以下罰金。
製造、運輸、販賣第二級毒品者，處無期徒刑或十年以上有期徒
刑，得併科新臺幣一千五百萬元以下罰金。
製造、運輸、販賣第三級毒品者，處七年以上有期徒刑，得併科
新臺幣一千萬元以下罰金。
製造、運輸、販賣第四級毒品者，處五年以上十二年以下有期徒
刑，得併科新臺幣五百萬元以下罰金。
製造、運輸、販賣專供製造或施用毒品之器具者，處一年以上七
年以下有期徒刑，得併科新臺幣一百五十萬元以下罰金。
前五項之未遂犯罰之。

附表：
編號 交易時間（民國）  交易對象 毒品種類  金額（新台幣） 交易方式 主    文  交易地點     1 110年11月5日17時許  鄭良湖 甲基安非他命  2000元 鄭良湖於110年11月5日11時43分許，以公共電話00-0000000號與林俊吉所持用之行動電話門號0000000000號聯繫，達成買賣甲基安非他命之合意後，林俊吉即於左列時間、地點交付甲基安非他命2包予鄭良湖，並當場收取鄭良湖所交付之價金2000元。 林俊吉販賣第二級毒品，處有期徒刑伍年肆月。扣案如附表二編號9至11所示之物，均沒收；未扣案之犯罪所得新臺幣貳仟元沒收，於全部或一部不能沒收或不宜執行沒收時，追徵其價額。  高雄市○○區○○街00巷00弄00號之林俊吉住所內     2 110年11月14日18時10分許  鄭良湖 甲基安非他命  1500元 鄭良湖於110年11月14日18時08分許，以門號0000000000號行動電話與林俊吉所持用之門號0000000000號行動電話聯繫，達成買賣甲基安非他命之合意後，林俊吉即於左列時間、地點交付甲基安非他命1包給鄭良湖，並當場收取鄭良湖所交付之價金1500元。 林俊吉販賣第二級毒品，處有期徒刑伍年參月。扣案如附表二編號9至11所示之物，均沒收；未扣案之犯罪所得新臺幣壹仟伍佰元沒收，於全部或一部不能沒收或不宜執行沒收時，追徵其價額。  高雄市○○區○○街00巷00弄00號之林俊吉住所內     3 110年11月27日19時許  鄭良湖 甲基安非他命  500元 鄭良湖於110年11月27日18時40分許，以門號0000000000號行動電話與林俊吉所持用之門號0000000000號行動電話聯繫，達成買賣甲基安非他命之合意後，林俊吉即於左列時間、地點交付甲基安非他命1包給鄭良湖，並當場收取鄭良湖所交付之價金500元。 林俊吉販賣第二級毒品，處有期徒刑伍年貳月。扣案如附表二編號9至11所示之物，均沒收；未扣案之犯罪所得新臺幣伍佰元沒收，於全部或一部不能沒收或不宜執行沒收時，追徵其價額。  高雄市○○區○○街00巷00弄00號之林俊吉住所內     4 110年10月7日22時許  林榮俊 甲基安非他命  1000元 林榮俊於110年10月7日以門號0000000000號行動電話與林俊吉持用用之門號0000000000號行動電話聯繫，達成買賣甲基安非他命之合意後，林俊吉即於左列時間、地點交付甲基安非他命1包給林榮俊，並當場收取林榮俊所交付之1000元價金。 林俊吉販賣第二級毒品，處有期徒刑伍年參月。扣案如附表二編號9至11所示之物，均沒收；未扣案之犯罪所得新臺幣壹仟元沒收，於全部或一部不能沒收或不宜執行沒收時，追徵其價額。  高雄市○○區○○街00巷00弄00號之林俊吉住所內     5 110年12月3日17時30分許  林榮俊 甲基安非他命  4500元 林榮俊於110年12月3日16時41分許，以LINE通訊軟體與林俊吉所持用之門號0000000000號行動電話聯繫，達成買賣甲基安非他命之合意後，林俊吉即於左列時間、地點交付甲基安非他命1包給林榮俊，並當場收取林榮俊所交付之價金4500元。 林俊吉販賣第二級毒品，處有期徒刑伍年陸月。扣案如附表二編號1至7所示之物均沒收銷燬；扣案如附表二編號9至11所示之物，均沒收；未扣案之犯罪所得新臺幣肆仟伍佰元沒收，於全部或一部不能沒收或不宜執行沒收時，追徵其價額。  高雄市○○區○○街00巷00弄00號之林俊吉住所內     6 110年11月14日19時40分許  薛一志 甲基安非他命  1000元 薛一志於110年11月14日19時35分許，以門號0000000000號行動電話與林俊吉所持用之門號0000000000號行動電話聯繫，達成買賣甲基安非他命之合意後，林俊吉即於左列時間、地點交付甲基安非他命1包給薛一志，並收取薛一志交付價金1000元。 林俊吉販賣第二級毒品，處有期徒刑伍年參月。扣案如附表二編號9至11所示之物，均沒收；未扣案之犯罪所得新臺幣壹仟元沒收，於全部或一部不能沒收或不宜執行沒收時，追徵其價額。  高雄市○○區○○街00巷00弄00號之林俊吉住所內     7 110年11月13日17時30分許  李昆龍 甲基安非他命  1000元 李昆龍於110年11月13日17時10分許、同日17時23分許，以門號0000000000號與林俊吉使用之門號0000000000號行動電話聯繫，達成買賣甲基安非他命之合意後，林俊吉即於左列時間、地點交付甲基安非他命1包給李昆龍，並當場收取李昆龍交付之價金1000元。 林俊吉販賣第二級毒品，處有期徒刑伍年參月。扣案如附表二編號9至11所示之物，均沒收；未扣案之犯罪所得新臺幣壹仟元沒收，於全部或一部不能沒收或不宜執行沒收時，追徵其價額。  高雄市○○區○○街00巷00弄00號之林俊吉住所內     8 110年9月22日23時15分許  楊丞卉、陳銘謙 甲基安非他命  1000元 楊丞卉、陳銘謙欲購買甲基安非他命，由楊丞卉於110年9月22日23時05分許以室內電話00-0000000號與林俊吉所持用之門號0000000000號行動電話聯繫，達成交易甲基安非他命之合意，林俊吉即於左列時間、地點交付甲基安非他命1包給楊丞卉，並當場收取楊丞卉所交付價金1000元，以上開方式完成毒品交易。 林俊吉販賣第二級毒品，處有期徒刑伍年參月。扣案如附表二編號9至11所示之物，均沒收；未扣案之犯罪所得新臺幣壹仟元沒收，於全部或一部不能沒收或不宜執行沒收時，追徵其價額。  高雄市○○區○○路000號之茄萣郵局旁     9 110年10月2日23時5分許  楊丞卉、陳銘謙 甲基安非他命  1000元 楊丞卉、陳銘謙欲購買甲基安非他命，由陳銘謙於110年10月2日22時56分許，以室內電話00-0000000號與林俊吉使用之門號0000000000號行動電話聯絡，達成交易甲基安非他命之合意後，林俊吉即於左列時間、地點交付甲基安非他命1包給楊丞卉，並收取楊丞卉所交付之1000元價金，以上開方式完成毒品交易。 林俊吉販賣第二級毒品，處有期徒刑伍年參月。扣案如附表二編號9至11所示之物，均沒收；未扣案之犯罪所得新臺幣壹仟元沒收，於全部或一部不能沒收或不宜執行沒收時，追徵其價額。  高雄市○○區○○路000號之茄萣郵局旁     10 110年10月8日23時50分許  楊丞卉、陳銘謙 甲基安非他命  1000元 楊丞卉、陳銘謙欲購買甲基安非他命，由楊丞卉於110年10月8日23時41分許，以室內電話00-0000000號與林俊吉持用之門號0000000000號行動電話聯繫，達成交易甲基安非他命之合意，林俊吉即於左列時間、地點交付甲基安非他命1包給楊丞卉，並收取楊丞卉所交付1000元價額之5倍卷給林俊吉，以上開方式完成毒品交易。 林俊吉販賣第二級毒品，處有期徒刑伍年參月。扣案如附表二編號9至11所示之物，均沒收；未扣案之犯罪所得新臺幣壹仟元沒收，於全部或一部不能沒收或不宜執行沒收時，追徵其價額。  高雄市○○區○○街00巷00弄00號之林俊吉住所內     11 110年12月2日14時40分許  楊丞卉 甲基安非他命  1000元 楊丞卉於110 年12月2日14時36分許，以門號0000000000號行動電話與林俊吉持用之門號0000000000號行動電話聯繫，達成交易甲基安非他命之合意後，林俊吉即於左列時間、地點交付甲基安非他命1包給楊丞卉，並收取楊丞卉所交付之價金1000元。 林俊吉販賣第二級毒品，處有期徒刑伍年參月。扣案如附表二編號9至11所示之物，均沒收；未扣案之犯罪所得新臺幣壹仟元沒收，於全部或一部不能沒收或不宜執行沒收時，追徵其價額。  高雄市○○區○○街0巷00號之楊丞卉住所外之廟口     

附表二：
編號 物品名稱 數量 備註  1  甲基安非他命（含包裝袋1只） 1包 白色結晶，檢出甲基安非他命，檢驗前淨重0.356公克，檢驗後淨重0.346公克  2  甲基安非他命（含包裝袋1只）   1包 白色結晶，檢出甲基安非他命，檢驗前淨重0.101公克，檢驗後淨重0.090公克  3 甲基安非他命（含包裝袋1只）   1包 白色結晶，檢出甲基安非他命，檢驗前淨重0.100公克，檢驗後淨重0.090公克  4 甲基安非他命（含包裝袋1只）   1包 白色結晶，檢出甲基安非他命，檢驗前淨重0.098公克，檢驗後淨重0.086公克  5 甲基安非他命（含包裝袋1只）   1包 白色結晶，檢出甲基安非他命，檢驗前淨重0.116公克，檢驗後淨重0.102公克  6 甲基安非他命（含包裝袋1只）   1包 白色結晶，檢出甲基安非他命，檢驗前淨重0.117公克，檢驗後淨重0.103公克  7 甲基安非他命（含包裝袋1只）   1包 白色結晶，檢出甲基安非他命，檢驗前淨重0.115公克，檢驗後淨重0.102公克  8 甲基安非他命吸食器   3組   9 VIVO牌行動電話 （含SIM卡：0000000000○張）   1支   10 磅秤   1台  11 帳冊   1本